【裁判字號】    90,聲再,220
【裁判日期】    900629
【裁判案由】    聲請再審
【裁判全文】
臺灣高等法院刑事裁定                              九十年度聲再字第二二號
    再審聲請人
    即受判決人  耐挺國際企業有限公司
    再審聲請人
    即受判決人
    兼代表人    甲○○
右列聲請人因違反藥事法案件，對於本院八十六年度上訴字第五七五三號中華民國八
十七年一月十五日確定判決（臺灣士林地方法院八十六年度訴字第一六八號、八十六
年度偵字第一二五三號），聲請再審，本院裁定如左：
    主  文
再審之聲請駁回。
    理  由
一、查刑事訴訟法第四百二十條第一項第六款所謂發見確實之新證據，係指其就新證
    據本身形式上觀察，毋須經調查程序顯然可認為足以動搖原確定之判決者而言，
    最高法院四十年臺抗字第二號著有判例。如果證據之真偽，尚待調查，即與「確
    實」新證據之意義不符。
二、本件聲請再審意旨略以：聲請人甲○○於民國八十四年二月十八日下午十九時，
    假巧廣設計有限公司會議室，舉行成立耐挺國際有限公司第二籌備會時，與會人
    員尚有黃妙榮、林永青、徐光夏、邱振村、彭文政、林軒鄉等人，其中彭文政先
    生曾提及「旺情水衛生署字號之可信度」問題，黃妙榮則稱「旺情水為潤滑劑不
    需衛生署字號」，此有「當日之會議紀錄」，「與會之人員」亦屬人證，與會之
    人中嗣後或有成為聲請人公司之股東，對於聲請人公司成立後之營運亦多有所知
    ，可資證明聲請人係不知而應為無罪。以上之新證據，足證聲請人甲○○「自始
    」並不知悉「旺情水潤滑劑」係屬未經核准擅自製造之偽藥云云
三、經查：本件原確定判決認為「被告甲○○雖以上述辯解否認犯罪，然查，產製該
    『旺情水潤滑劑』之康都公司負責人黃妙榮，同時為耐挺公司股東乙節，已經被
    告供明在卷（見偵一二五三號卷第六頁背面），核與黃妙榮供述情節相符（見偵
    二七０三七號卷第三十八頁），再者，本件『旺情水潤滑劑』係康都公司自行買
    入原料後調製分裝而成，復經案外人黃妙榮於臺北市政府衛生局訊問時陳述甚明
    ，堪認黃妙榮對該『旺情水潤滑劑』之成分，應知之甚詳，衡諸，其與被告間不
    但有上游供貨商負責人之商業往來關係，復為共同出資成立耐挺公司之事業夥伴
    等情，案外人黃妙榮就該『旺情水潤滑劑』之成分、來源及是否已遭衛生主管機
    關取締等事，實無欺瞞被告之可能，被告所辯伊不知該潤滑劑中所含成分及案外
    人黃妙榮陳證未將遭衛生局查報處分之事告知甲○○云云，實難遽爾採信，又『
    MENTHOL』 (即薄荷腦）、『CAMPHOR』 (即樟腦）為載於中華藥典之藥品，已如
    前述，依藥事法第六條第一款規定，其即為該法所稱之藥品，以之為原料藥調製
    成成藥，自應依法申請核准，被告以『旺情水潤滑劑』所含之薄荷、樟腦，依我
    國商品標準分類，為一般商品，不屬管制輸出之藥品為據，辯稱該潤滑劑並非藥
    品云云，亦非可取』」，原確定判決對於聲請人即被告甲○○如何「明知」為偽
    藥之事實，已詳加認定，有該判決書在卷可佐。本件聲請人所舉之「當日之會議
    紀錄」及「與會之人員」，經本院就證據本身之形式上觀察，該「會議記錄」僅
    係記載會議之程序與結論，尚無從證明聲請人甲○○「不知情」；至於「與會之
    人員」之林永青、徐光夏、邱振村、彭文政、林軒鄉等人，非經傳喚該等人到庭
    ，無從知悉其是否能證明聲請人甲○○「不知情」，是以該等人之人證，無從就
    證據本身形式上觀察就可以認為足以動搖原確定判決，即非經相當調查不能證明
    其真偽，殊與「確實」新證據之意義不符，自難認為有再審之理由；另外證人黃
    妙榮業經原審訊問斟酌過之證人，亦非新證據。是以本件聲請人之聲請再審，難
    認有再審之理由，爰依刑事訴訟法第四百三十四條第一項裁定如主文。
中      華      民      國    九十      年      六      月    二十九    日
                              台灣高等法院刑事第二庭
                                  審判長法  官  蔡  長  溪
                                        法  官  楊  貴  志
                                        法  官  林  俊  益
右正本證明與原本無異。
如不服本裁定應於收受送達後五日內向本院提出抗告書狀。
                                        書記官  陳  明  琴
中      華      民      國      九十    年       六     月      二十九  日


司法院資訊處製作；財團法人民間司法改革基金會備份。
